臺灣高雄地方法院刑事判決　　　　　　　　　　　　九十一年度易字第四一六八號
　　公　訴　人　臺灣高雄地方法院檢察署檢察官
　　被　　　告　甲○○
右列被告因違反毒品危害防治條例案件，經檢察官提起公訴（九十一年度毒偵字第四
六四○號），本院判決如左：
    主  文
甲○○連續施用第二級毒品，累犯，處有期徒刑捌月。
扣案之第二級毒品安非他命壹包（驗後毛重壹點柒公克）、殘餘安非他命之吸食器壹
組，均沒收銷燬之。
    事  實
一、甲○○曾於民國八十九年間因違反毒品危害防治條例案件，經本院判處有期徒刑
    五月確定，於九十年四月二十二日入監執行，又於八十九年因恐嚇案件，經本院
    判處拘役五十日，並接續執行，於九十一年十一月十日執行完畢。復又因施用毒
    品案件，經臺灣高等法院高雄分院依職權裁定送觀察、勒戒，認無繼續施用毒品
    之傾向，經臺灣高等法院高雄分院於八十七年八月二十五日以八十七年度上易字
    第一二九○號為免刑判決確定在案。於五年內又因施用第二級毒品案件，另經本
    院以八十八年度毒聲字第九三九九號裁定送觀察、勒戒後，認有繼續施用毒品之
    傾向，再經本院以八十九年度毒聲字第七四○號裁定令入戒治處所施以強制戒治
    一年，並經臺灣高雄地方法院檢察署檢察官提起公訴，而本院於八十九年七月三
    十一日以八十九年度易字第一七二八號判處有期徒刑五月，並經臺灣高等法院高
    雄分院上訴駁回確定。詎仍不知悔改，竟基於施用第二級毒品之概括犯意，自九
    十一年八月初某日起至同年月十三日凌晨一時許止，連續在高雄市○○區○○路
    三八○巷二六號十四樓之二住處內，以將安非他命放在玻璃吸食器內用火燒烤之
    方式，施用第二級毒品安非他命二次。嗣於九十一年八月十三日凌晨二時三十分
    許，為警在其住處當場查獲，並扣得第二級毒品安非他命一包（驗後毛重一點七
    公克）及殘餘安非他命之吸食器一組，再經依本院九十一年度毒聲字第四九六三
    號裁定送臺灣屏東戒治所強制戒治中。
二、案經高雄縣警察局移送臺灣高雄地方法院檢察署檢察官偵查起訴。
    理  由
一、訊據被告甲○○對於右揭時、地施用第二級毒品安非他命之犯行坦承不諱，且被
    告於查獲後經採取其尿液送請檢驗結果，呈甲基安非他命陽性反應，此有高雄縣
    政府衛生局九十一年八月十九日九一煙檢字第一三○○號煙毒尿液檢驗成績書及
    高雄縣警察局刑警隊偵辦煙毒、麻藥案件嫌疑人尿液採證代碼對照表各一紙在卷
    可憑，且扣案之晶體一包送驗結果，確屬第二級毒品安非他命（驗後毛重一點七
    公克），有高雄醫學大學附設中和紀念醫院九十一年十二月十日編號九一一二─
    二八號檢驗報告單一紙存卷可憑，扣案送驗之吸食器一組亦確含有安非他命成分
    ，亦有高雄醫學大學附設中和紀念醫院九十一年十二月十日編號九一一二─二九
    號檢驗報告單一紙在卷足證，被告自白核與事實相符，應堪採信。而被告前因施
    用毒品案件，經臺灣高等法院高雄分院依職權裁定送觀察、勒戒，認無繼續施用
    毒品之傾向，經臺灣高等法院高雄分院於八十七年八月二十五日以八十七年度上
    易字第一二九○號為免刑判決確定在案。於五年內又因施用第二級毒品案件，另
    經本院以八十八年度毒聲字第九三九九號裁定送觀察、勒戒後，認有繼續施用毒
    品之傾向，再經本院以八十九年度毒聲字第七四○號裁定令入戒治處所施以強制
    戒治一年，並經臺灣高雄地方法院檢察署檢察官提起公訴，而本院於八十九年七
    月三十一日以八十九年度易字第一七二八號判處有期徒刑五月，並經臺灣高等法
    院高雄分院上訴駁回確定等情，有臺灣高雄地方法院檢察署刑案資料查註紀錄表
    及臺灣高等法院被告全國前案紀錄表各一份在卷足憑；被告三犯毒品危害防制條
    例第十條第二項之罪，事證明確，被告犯行洵堪認定。
二、核被告甲○○所為，係違反毒品危害防制條例第十條第二項之施用第二級毒品罪
    。其持有第二級毒品後進而施用，持有之低度行為為施用毒品之高度行為所吸收
    ，不另論罪。被告先後多次施用第二級毒品安非他命之行為，時間緊接、方法相
    同，觸犯構成要件相同之罪名，顯係基於概括犯意為之，為連續犯，應依刑法第
    五十六條之規定，以一罪論，並加重其刑。又被告於八十九年間因違反毒品危害
    防治條例案件，經法院判處有期徒刑五月確定，並於九十年九月二十一日執行完
    畢，有臺灣高雄地方法院檢察署刑案資料查註紀錄表及臺灣高等法院被告全國前
    案紀錄表各一份在卷可參，其受有期徒刑執行完畢，於五年以內再犯有期徒刑以
    上之本罪，為累犯，應依刑法第四十七條之規定，加重其刑，並依法遞加之。爰
審酌被告於前案獲免刑判決後，又再度施用第二級毒品安非他命，顯見其不知警
    惕，意志不堅，惟姑念其犯罪後坦承犯行，及施用毒品亦為自我戕害行為，並未
    危害他人等一切情狀，量處如主文所示之刑，以資懲儆。至扣案之第二級毒品安
    非他命一包（驗後毛重一點七公克）及殘餘安非他命之吸食器一組（因安非他命
    殘渣附著於上析離不易，應將之整體視為安非他命毒品），均應依毒品危害防制
    條例第十八條第一項前段規定，不問屬於犯人與否，均沒收銷燬之。
據上論斷，應依刑事訴訟法第二百九十九條第一項前段，毒品危害防制條例第十條第
條第二項、第十八條第一項前段，刑法第十一條、第五十六條、第四十七條，判決如
主文。
中      華      民      國    九十一    年     十二     月    三十一    日
                                    臺灣高雄地方法院刑事第四庭
                                       法  官    廖純卿
右正本證明與原本無異。
如不服本判決，應於判決送達後十日內，向本院提出上訴狀。
                                       書記官    劉企萍
中      華      民      國    九十一    年     十二     月    三十一    日
附錄本案論罪科刑法條：
毒品危害防制條例第十條第二項
施用第二級毒品者，處三年以下有期徒刑。
